最高法院刑事判決　　　　　　　　　 111年度台上字第2551號
上　訴　人　陳冠綸





上列上訴人因違反毒品危害防制條例案件，不服臺灣高等法院中
華民國111年3月3日第二審判決（110年度上訴字第3535號，起訴
案號：臺灣新北地方檢察署110 年度偵字第7118號），提起上訴
，本院判決如下：
    主  文
上訴駁回。
    理  由
按刑事訴訟法第377 條規定：上訴於第三審法院，非以判決違背
法令為理由，不得為之。是提起第三審上訴，應以原判決違背法
令為理由，係屬法定要件。如果上訴理由書狀並未依據卷內訴訟
資料，具體指摘原判決不適用何種法則或如何適用不當，或所指
摘原判決違法情事，顯與法律規定得為第三審上訴理由之違法情
形，不相適合時，均應認其上訴為違背法律上之程式，予以駁回
。  
查：
本件原判決撤銷第一審之科刑判決，改判仍論處上訴人陳冠綸
  犯修正前毒品危害防制條例（下稱毒品條例）第4條第3項之販
  賣第三級毒品罪刑（處有期徒刑1 年10月），並為沒收（追徵
  ）之宣告，已綜合卷內所有證據資料及調查證據之結果，敘明
  認定上訴人有原判決犯罪事實欄一所載販賣第三級毒品予柯智
  瑋犯行之得心證理由。並敘明如何認定上訴人應適用毒品條例
  第17條第2 項、刑法第59條規定減輕其刑，並遞減之等旨（見
  原判決第4頁）。
經核原判決之採證認事並無違反經驗法則、論理法則，亦無任
  意推定犯罪事實、違背證據法則、判決理由不備、理由矛盾或
  不適用法則、適用法則不當之違誤。
再：
㈠刑之量定，乃法律賦予法院自由裁量之事項，倘於科刑時，已
  以行為人之責任為基礎，並斟酌刑法第57條所列各款事項，而
  未逾越法定刑度，即難謂違法。
⒈原判決撤銷第一審之科刑判決，已敘明：第一審判決以上訴人
  亦犯持有第三級毒品罪難認允洽，其量刑基礎尚非正確，因認
  上訴人於原審上訴意旨指摘第一審量刑（有期徒刑2 年）過重
  乙節，是有所依等旨（見原判決第5頁）。
⒉核原判決業以上訴人本件犯罪責任為基礎，對其品行、智識程
  度、生活狀況、犯罪之動機、目的、手段、所生損害及犯罪後
  態度等刑法第57條所定科刑輕重應審酌之事項加以審酌，且所
  量處之刑，並未逾法定刑度，又僅較於遞減後之最低度刑多 1
  個月，已屬從寬，亦無濫用量刑職權，尚難率指為違法。
㈡毒品條例第17條第3 項規定：「被告因供自己施用而犯第四條
  之運輸毒品罪，且情節輕微者，得減輕其刑」，本件上訴人係
  犯販賣第三級毒品罪，並非運輸毒品罪，自無上開毒品條例第
  17條第3項規定之適用。
上訴人之上訴意旨並未依據卷內訴訟資料，具體指摘原判決有
  何違背法令之情形，只泛稱：上訴人從未犯如此重罪，犯後坦
  承犯行，態度良好，又僅係施用毒品之人互通有無，並非主動
  兜售，惡性輕微，原判決未量處該遞減後之最低刑期，量刑顯
  然過重，有違比例原則及平等原則，且應可依毒品條例第17條
  第3 項減輕其刑等語，僅就原審量刑適法職權行使及原判決已
  明白論斷之事項，再為爭執，核與法律規定得為第三審上訴理
  由之違法情形不相適合。
綜上，應認上訴人之上訴為違背法律上之程式，予以駁回。
據上論結，應依刑事訴訟法第395條前段，判決如主文。
中    華    民    國   111    年    5     月    11    日
                  刑事第四庭審判長法  官  林  立  華  
                                  法  官  謝  靜  恒  
                                  法  官  林  瑞  斌  
                                  法  官  王  敏  慧  
                                  法  官  李  麗  珠  
本件正本證明與原本無異
                                  書記官
中    華    民    國   111    年    5     月    17    日